臺灣桃園地方法院民事裁定
                                    111年度小上字第19號 
上  訴  人  林瑋桐  
被上訴人    明台產物保險股份有限公司

法定代理人  長瀬耕一
上列當事人間請求損害賠償事件，上訴人對於民國110 年10月27
日本院桃園簡易庭110 年度桃保險小字第301號第一審判決提起
上訴，本院裁定如下：
    主  文
上訴駁回。
第二審訴訟費用新臺幣壹仟伍佰元由上訴人負擔。
    理  由
一、按對於小額程序第一審裁判之上訴，非以其違背法令為理由
    ，不得為之；上訴狀內應記載上訴理由，表明下列各款事項
    ︰一、原判決所違背之法令及其具體內容。二、依訴訟資料
    可認為原判決有違背法令之具體事實。民事訴訟法第436 條
    之24第2 項、第436 條之25定有明文。所謂違背法令，依同
    法第436 條之32第2 項準用第468 條、第469 條第1 款至第
    5款規定，係指判決不適用法規或適用不當，或有同法第469
    條規定所列第1 款至第5 款情形之一之情形。對於小額程序
    之第一審裁判提起上訴時，如係以第一審判決有不適用法規
    或適用法規不當為上訴理由時，其上訴狀或理由書應有具體
    指摘，並揭示該法規之條項或其內容，若係成文法以外之法
    則，應揭示該法則之旨趣，倘為司法院解釋，則應揭示該判
    解之字號或其內容，上訴狀或理由書如未依此項方法表明者
    ，即難認為已對小額程序之第一審判決之違背法令有具體之
    指摘，其上訴自難認為合法（最高法院71年台上字第314號
    判例要旨可資參照）。若上訴人未於提起上訴後20日內補正
    合法之上訴理由書，依民事訴訟法第436 條之32第2 項準用
    同法第444 條第1 項前段及第471 條第1 項規定，第二審法
    院毋庸命其補正，應以裁定駁回之。
二、本件上訴意旨略以：上訴人所駕駛之車輛僅是輕微碰撞被上
    訴人所承保之車輛保險桿，被上訴人請求之賠償金額太高，
    不合常理等語。
三、經查，上訴人之上訴理由，並未表明原判決所違背之法令及
    其具體內容，或有何合於民事訴訟法第469 條第1 款至第5
    款之事實，難認上訴人已提出合法之上訴理由，且上訴人自
    110 年11月26日提起上訴迄今，均未補正合法之上訴理由，
    依前開規定及說明，本件上訴為不合法，應逕以裁定駁回。
四、末按於小額訴訟之上訴程序，法院為訴訟費用之裁判時，應
    確定其費用額，民事訴訟法第436 條之19第1 項、第436 條
    之32第1 項定有明文。本件第二審訴訟費用為1,500 元，自
    應由上訴人負擔，爰裁定如主文第2 項所示。
五、據上論結，本件上訴不合法，依民事訴訟法第436 條之32第
    1 項、第2 項、第444 條第1 項前段、第436 條之19第1 項
    、第95條、第78條，裁定如主文。
中　　華　　民　　國　　111 　年　　1 　　月　　20　　日
   　      民事第二庭  審判長  法  官  袁雪華
                               法  官  廖子涵
                               法  官  呂如琦　    　   
正本係照原本作成。
本裁定不得抗告。 
中　　華　　民　　國　　111 　年　　1 　　月　　20　　日
　　　　　　　　　　　　　　　 書記官  王志成